【裁判字號】    95,破抗,23
【裁判日期】    950928
【裁判案由】    聲明異議
【裁判全文】
臺灣高等法院民事裁定                  95年度破抗字第23號
    抗  告  人  財政部臺北市國稅局
    法定代理人  乙○○
    代  理  人  甲○○
上列抗告人因與顏朝彬律師（即陸儀科技股份有限公司之破產管
理人）間聲明異議事件，對於中華民國95年3月27日臺灣臺北地
方法院94年度執破字第1號所為裁定提起抗告，本院裁定如下：
    主      文
抗告駁回。
抗告程序費用由抗告人負擔。
    理      由
一按在第一次債權人會議後，破產財團之財產可分配時，破產管
  理人應即平均分配於債權人；前項分配，破產管理人應作成分
  配表，記載分配之比例及方法；分配表，應經法院之認可，並
  公告之；對於分配表有異議者，應自公告之日起15日內，向法
  院提出之，破產法第139條定有明文。是破產管理人依破產法
  第139條為分配，僅須將分配表送經法院認可並公告之，即為
  已足，而毋須於公告外另行通知債權人及破產人。又對前揭分
  配表之異議應於公告之日起15日內為之，逾期向法院提出異議
  ，即生失權之效果，法院不應准許。
二查本件陸儀科技股份有限公司破產事件之分配表（下稱系爭分
  配表），係於民國95年1月12日公告於原法院之牌示處，同年1
  月20日刊登於中央日報第11版，有公告、該新聞紙各1件附卷
  可稽（見原法院卷第267、295頁），則抗告人遲至同年3月22
  日始對系爭分配表提出異議，顯逾異議期間，有原法院卷可稽
  。抗告意旨略以：系爭分配表漏未分配滯納利息19,089元，而
  伊之地址及承辦人之姓名、電話均為破產管理人顏朝彬律師所
  明知，惟顏朝彬律師於製作系爭分配表後未將系爭分配表通知
  伊，伊亦未接獲原法院有關分配情形之通知，上開滯納利息
  19,089元仍應列入分配等語，惟依首開說明，破產管理人依破
  產法第139條為分配，僅須將分配表送經法院認可並公告之，
  即為已足，而毋須於公告外另行通知債權人及破產人，是抗告
  人對系爭分配表異議之期間既於95年1月27日屆滿，抗告人遲
  至同年3月22日始提出異議，顯逾異議期間，其異議為不合法
  ，原法院據此駁回其異議，並無不合。抗告意旨指摘原裁定不
  當，聲明廢棄，為無理由，應予駁回。
三據上論結，本件抗告為無理由。依破產法第5條、民事訴訟法
  第495條之1第1項、第449條第1項、第95條、第78條，裁定如
  主文。
中    華    民    國    95    年    9    月    28    日
                    民事第九庭
                        審判長法  官 黃熙嫣
                              法  官 楊力進
                              法  官 李昆曄
正本係照原本作成。
本裁定除以適用法規顯有錯誤為理由，並經本院許可外，不得再
抗告。如提起再抗告，應於收受後10日內委任律師為訴訟代理人
向本院提出再抗告狀。並繳納再抗告費新台幣１千元。
中    華    民    國    95    年    10    月    2     日
                              書記官 鎖瑞嶺


司法院資訊處製作；財團法人民間司法改革基金會備份。
